臺灣桃園地方法院民事裁定　　　　　　110年度監宣字第532號
聲　請　人　鄭國棟　



相　對　人　尤玉秀　

關　係　人　阮秀鴛　
上列聲請人聲請選任受監護宣告人尤玉秀之特別代理人事件，本
院裁定如下：
    主  文
選任阮秀鴛（女，民國00年00月0 日生，身分證統一編號：Z000000000號）為受監護宣告人尤玉秀（女，民國00年0 月00日生，
身分證統一編號：Z000000000號）於辦理被繼承人鄭慶風遺產繼
承、分割事件之特別代理人。
聲請程序費用由受監護宣告人負擔。
    理  由
一、按受監護宣告之人應置監護人；成年人之監護，除本節有規
    定者外，準用關於未成年人監護之規定；民法第1110條、第
    1113條定有明文。又按監護人之行為與受監護人之利益相反
    或依法不得代理時，法院得因監護人、受監護人、主管機關
    、社會福利機構或其他利害關係人之聲請或依職權，為受監
    護人選任特別代理人，民法第1098條第2 項亦有明文。
二、本件聲請意旨略以：本院109 年度監宣字第992 號裁定相對
    人受監護宣告，並指定聲請人為其監護人。茲因欲辦理聲請
    人祖父即被繼承人鄭慶風所留遺產土地繼承、分割事宜，兩
    造利益相反，依法不得代理，故有聲請選任特別代理人之必
    要。關係人阮秀鴛為相對人之媳婦，故依法聲請本院選任關
    係人阮秀鴛為受監護宣告人尤玉秀辦理遺產繼承、分割事件
    之特別代理人等語，並提出被繼承人鄭慶風戶籍登記簿、兩
    造戶籍謄本、繼承系統表、被繼承人鄭慶風遺產稅逾核課期
    間證明書、被繼承人鄭永祥遺產稅免稅證明書、遺產分割協
    議書及特別代理人同意書等件為據。
三、經查，兩造同為被繼承人鄭慶風之繼承人，有利害關係，聲
    請人主張之上揭事實，有其提出之上開書件在卷可證，並經
    本院職權調閱本院109 年度監宣字第992 號監護宣告裁定查
    明無訛。而聲請人為相對人之法定代理人，亦同為被繼承人
    鄭慶風之繼承人，自有利害衝突以及雙方代理之禁止問題，
    依上列規定，堪認聲請人之聲請確有其必要性。核以關係人
    阮秀鴛為相對人之媳婦，又同意擔任相對人之特別代理人，
    於聲請人所述辦理遺產繼承、分割事件中，並非繼承人或具
    其他利害關係，亦無不適或不宜擔任該受監護宣告人代理人
    之消極原因，相信如由關係人阮秀鴛擔任相對人之代理人，
    對其權益應可善盡保護之責任。從而，就相對人對於被繼承
    人鄭慶風之遺產繼承、分割事件，准依聲請人之聲請選任阮
    秀鴛為相對人之特別代理人。
四、末按監護人應以善良管理人之注意，執行監護職務；監護人
    對於受監護人之財產，非為受監護人之利益，不得使用、代
    為或同意處分；監護人於執行監護職務時，因故意或過失，
    致生損害於受監護人者，應負賠償之責，民法第1100條、第
    1101條第1 項、第1109條第1 項分別定有明文，上開規定，
    依民法第1113條復為成年人之監護所準用。基此，相對人之
    監護人即聲請人及特別代理人阮秀鴛於辦理被繼承人鄭慶風
    遺產分割事件時，應遵循上開規定辦理，以維受監護宣告人
    尤玉秀之權益，特予敘明。
五、依家事事件法第164條第2項，裁定如主文。
中    華    民    國   110    年    10    月    27    日
                  家事法庭    法  官  林文慧
以上正本係照原本作成。
如對本裁定抗告須於裁定送達後10日內向本院提出抗告狀。
                              書記官  蘇珮瑄
中    華    民    國   110    年    10    月    27    日